【裁判字號】    99,交上易,81
【裁判日期】    990629
【裁判案由】    過失傷害
【裁判全文】
臺灣高等法院臺南分院刑事判決        99年度交上易字第81號
上  訴  人
即  被  告  乙○○
上列上訴人因過失傷害案件，不服臺灣臺南地方法院98年度交易
字第170號中華民國98年12月8日第一審判決（起訴案號：臺灣臺
南地方法院檢察署98年度偵字第6186號），提起上訴，本院判決
如下：
    主  文
上訴駁回。
乙○○緩刑貳年，並應為附表所示之事項。
    事  實
一、乙○○於民國（下同）98年1月12日中午12時45分許，騎駛
    車牌號碼SW6-938號輕型機車，沿臺南市○區○○路由南往
    北方向行駛，行經該路與崇道路交岔路口時，本應注意車輛
    行駛時，駕駛人應注意車前狀況及左右來車，並隨時採取必
    要之安全措施，且機車行駛至交岔路口時，不得搶黃燈，而
    依當時並無不能注意之情事，竟疏於注意，明知號誌已轉為
    黃燈仍貿然直行，適有甲○○騎駛車牌號碼L9A-899號重型
    機車從崇善路579號前起駛至，雙方發生碰撞，甲○○因而
    受有左手左腳擦挫傷、左手第5指骨閉鎖性骨折、左腕韌帶
    破裂等傷害。
二、案經甲○○訴由臺南市警察局第一分局報告臺灣臺南地方法
    院檢察署檢察官偵查起訴。
    理  由
一、按現行刑事訴訟法為保障被告之反對詰問權，排除具有虛偽
    危險性之傳聞證據，以求實體真實之發見，於該法第159 條
    第1項明定被告以外之人於審判外之言詞或書面陳述，除法
    律有規定者外，不得作為證據。又被告以外之人於審判外之
    陳述，雖不符前4條之規定（即刑事訴訟法第159條之1至159
    條之4），而經當事人於審判程序同意作為證據，法院審酌
    該言詞陳述或書面陳述作成時之情況，認為適當者，亦得為
    證據；當事人、代理人或辯護人於法院調查證據時，知有第
    159條第1項不得為證據之情形，而未於言詞辯論終結前聲明
    異議者，視為有前項之同意，刑事訴訟法第159條之5定有明
    文。本件檢察官、被告並未就被告以外之人於審判外之陳述
    有所爭執，且迄於言詞辯論終結前，均未主張有刑事訴訟法
    第159條第1項不得為證據之情形，是應認已同意作為證據，
    且經本院審酌後，認無不適當之情形，應認均有證據能力，
    合先敘明。
二、經查：
（一）被告乙○○已自白坦承上開犯行，核與告訴人甲○○指述
      及證人張曾瓊瑛證述相符，並有道路交通事故現場圖、道
      路交通事故調查報告表 (一)、(二)、交通事故照片及診
      斷證明書等在卷可稽，被告之自白與事實相符，可以採信
      。
（二）按圓形黃燈用以警告車輛駕駛人及行人，表示紅色燈號即
      將顯示，屆時將失去通行路權；又汽車行駛時，駕駛人應
      注意車前狀況，並隨時採取必要之安全措施，道路交通標
      誌標線號誌設置規則第206條、道路交通規則第94條第3項
      分別定有明文。本件案發時天候晴、日間有自然光線，路
      面乾燥、無缺陷及障礙物、視距良好，客觀上並無不能注
      意之情形，被告騎車至上開交岔路口停止線前發現黃燈號
      誌時，竟未減速停車，仍搶快續行而闖越黃燈，且未注意
      到告訴人機車，及採取必要之安全措施，而與告訴人發生
      碰撞，致告訴人因此受傷，其騎車行為確有過失無訛，且
      其過失行為與告訴人受傷之結果間，有相當因果關係至明
      。本件事證明確，被告犯行堪以認定。
三、核被告乙○○所為，係犯刑法第284條第1項前段之過失傷害
    罪。被告於肇事後，偵查犯罪之機關尚未發覺肇事者之前，
    即主動報案，向處理之警員表明為肇事者，並自願接受裁判
    ，有臺南市警察局第一分局道路交通事故肇事人自首情形紀
    錄表在卷可憑（警卷第16頁），合於自首之規定，爰依刑法
    第62條前段之規定減輕其刑。
四、原審依據上開事證，適用前揭法律，並審酌被告智識程度（
    專科畢業）、素行良好，有臺灣高等法院被告前案紀錄表在
    卷可參，被告就本件車禍發生之過失程度、告訴人所受之傷
    害，暨迄今未與告訴人和解等一切情狀，量處有期徒刑三月
    ，並諭知易科罰金之折算標準。經核認事用法，並無違誤，
    量刑亦稱妥適，上訴人即被告以原審量刑過重，而提起上訴
    ，並無理由，應予駁回。
五、又緩刑之宣告，得斟酌情形，命被害人支付相當數額之財產
    及非財產上損害賠償，刑法第74條第2項第3款定有明文。本
    院審酌被告並無前科，於本院審理中與被害人甲○○調解成
    立，調解內容為被告同意給付被害人新台幣（下同）12萬元
    ，給付方式如下：99年5月16日給付5萬元、自99年7月起至
    100年8月止，按月於每月1日給付5千元，如1期未付，視為
    全部到期，有調解筆錄在卷可稽（本院卷第40頁），為加強
    被告自動履行前述調解內容之決心，爰就該調解內容尚未履
    行部分，依上開規定，命被告履行，並據此認被告經此科刑
    之教訓後，已知所警惕而無再犯之虞，只須為刑之宣告，即
    足以策其自新，而認以暫不執行為適當，併為緩刑2年之宣
    告。又被告履行前述調解內容，當然即為履行本判決所命之
    給付，附此說明。
據上論結，應依刑事訴訟法第368條，刑法第74條第1項第1款、
第2項第3款，判決如主文。
本案經檢察官謝錫和到庭執行職務。
中    華    民    國    99    年    6     月    29    日
                  刑事第三庭    審判長法  官  陳義仲
                                      法  官  楊清安
                                      法  官  宋明中
以上正本證明與原本無異。
不得上訴。
                                      書記官  王薇潔
中    華    民    國    99    年    6     月    29    日
附表：
乙○○應給付甲○○新台幣（下同）壹拾貳萬元。給付方式如下
：除99年5月16日給付之伍萬元外，自99年7月起至100年8月止，
按月於每月1日給付伍仟元，如一期未付，視為全部到期。
備註：
一、依刑法第74第4項規定，上開本院所命被告給付之內容，得
    為民事強制執行名義。
二、依刑法第75條之1第1項第4款規定，被告違反本院所定前開
    主文第二項所示命被告所為事項情節重大，足認原宣告之緩
    刑難收預期效果，而有執行刑罰之必要者，得徹銷緩刑。
附錄本案論罪科刑法條全文：
中華民國刑法第284條
（過失傷害罪）
因過失傷害人者，處6月以下有期徒刑、拘役或5百元以下罰金，
致重傷者，處1年以下有期徒刑、拘役或5百元以下罰金。
從事業務之人，因業務上之過失傷害人者，處1年以下有期徒刑
 、拘役或1千元以下罰金，致重傷者，處3年以下有期徒刑、拘
 役或2千元以下罰金。

司法院資訊處製作；財團法人民間司法改革基金會備份。
